臺灣高等法院刑事判決
109年度交上易字第26號
上  訴  人
即  被  告  黃柏融



上列上訴人因過失傷害案件，不服臺灣新竹地方法院於中華民國
108年11月25日所為107年度交訴字第122號、108年度交易字第19
2號第一審判決（起訴案號：臺灣新竹地方檢察署107年度偵字第
5513號、9007號；追加起訴案號：同檢察署108年度偵續字第18
號），提起上訴，本院判決如下：
    主  文
上訴駁回。
    理  由
一、按不服地方法院之第一審判決而上訴者，應向管轄第二審之
    高等法院為之，其上訴書狀應敘述具體理由，刑事訴訟法第
    361條第1項、第2項定有明文，此為上訴之法律上程式。如
    上訴不合法律上之程式，第二審法院應以判決駁回，且得不
    經言詞辯論為之，同法第367條前段、第372條亦規定明確。
    所稱「具體理由」，固不以其書狀應引用卷內訴訟資料，具
    體指摘原審判決不當或違法之事實，亦不以於以新事實或新
    證據為上訴理由時，應具體記載足以影響判決結果之情形為
    必要。但上訴之目的，既在請求第二審法院撤銷或變更第一
    審之判決，所稱「具體」，當係抽象、空泛之反面，若僅泛
    言原判決認事用法不當、採證違法或判決不公、量刑過重等
    空詞，而無實際論述內容，即無具體可言（最高法院106年
    度第8次刑事庭會議決議參照）。因此，上訴人之上訴書狀
    縱有敘述上訴理由，倘僅是徒托空言或漫事指摘，未舉出該
    案相關之具體事由者，即與未敘述具體理由無異，所為上訴
    即非適法。
二、原判決以上訴人即被告黃柏融於偵訊及原審審理時之自白，
    佐以同案被告顧益誠之供證、證人即告訴人謝卉姍之指訴、
    證人李詩憶之證述，及道路交通事故現場圖、調查報告表、
    車輛詳細資料報表、現場照片、監視錄影畫面翻拍照片、監
    視錄影光碟、原審勘驗筆錄、國立臺灣大學醫學院附設醫院
    新竹分院診斷證明書、被告之通緝紀錄等補強證據，認定：
    被告於民國106年12月21日晚上9時52分許，駕駛車號00-000
    0號自用小客車搭載顧益誠、李詩憶等人，沿新竹縣竹北市
    光明六路東一段慢車道由東往西方向行駛，行至該路段與莊
    敬三路之交岔路口，欲左轉自強五路時，本應注意遵守道路
    交通標誌、標線、號誌指示，且汽車行駛至交岔路口，設有
    劃分島劃分快慢車道之道路，在慢車道上行駛之車輛不得左
    轉，而依當時情狀，並無不能注意之情事，竟疏未注意，違
    規自該處設有劃分島及禁止左轉標示之慢車道逕行左轉，適
    告訴人謝卉姍騎乘車號000-000號普通重型機車沿新竹縣竹
    北市莊敬三路由北往南方向行駛至上開路口，二車遂發生碰
    撞，告訴人因而受有左三踝骨骨折傷害之事實。比較新舊法
    適用之結果，論以被告犯修正前刑法第284條第1項前段之過
    失傷害罪。經審酌被告之素行狀況、過失情節、致告訴人所
    受傷害，及事後未留在現場，嗣要求同案被告顧益誠頂罪，
    浪費司法資源，且有礙真實發現，於原審審理時坦承犯行，
    但迄未與告訴人和解，兼衡其智識程度、工作情形、婚姻及
    家庭生活狀況等一切情狀，量處有期徒刑5月，並諭知如易
    科罰金，以新臺幣1千元折算1日。經核原判決已詳敘所憑之
    證據及理由，從形式上觀察，並無違誤可言，所為量刑亦稱
    妥適。
三、被告上訴意旨略以：修正前刑法第284條第1項前段之法定刑
    為6月以下有期徒刑、拘役或罰金，認原審判刑太重云云。
四、經查：上訴意旨未舉出本案相關之具體事由，以指摘或表明
    原判決之認事用法或量刑究竟有何違法或不當情事，僅泛稱
    原審判刑太重云云，提起本件上訴，與未敘述具體理由無異
    ，難認係合法之具體上訴理由。是被告提起本件上訴，僅係
    漫事指摘原判決量刑過重，並未敘述具體理由，揆諸上開說
    明，其上訴不合法律上之程式，爰不經言詞辯論，依法判決
    駁回。
據上論斷，應依刑事訴訟法第367條前段、第372條，判決如主文
。
中    華    民    國    109   年    1     月    20    日
                  刑事第六庭    審判長法  官  劉方慈
                                      法  官  林家賢
                                      法  官  朱嘉川
以上正本證明與原本無異。
不得上訴。
                                      書記官  尤朝松 
中    華    民    國    109   年    1     月    29    日